## (+56) 9 5782 7500

# **Guillermo Galarraga**

Desarrollador Front-End

https://www.linkedin.com/in/guillermo-galarraga/ elguiche.dev@gmail.com https://heartfelt-druid-7204fc.netlify.app/

# RESUMEN PROFESIONAL

Desarrollador Front-End con más de 10 años de experiencia en el área contable. Con conocimientos en: React JS, Next JS, HTML, CSS y JavaScript. Trabajador, apasionado y con sólidas habilidades organizativas. Me encuentro ansioso por conseguir un puesto como Front-End de nivel inicial y listo para ayudar al equipo a lograr los objetivos.

## **EXPERIENCIA**

# Nexus Payment

02/2019- 11/2023

Analista Contable Senior

# Systems SpA – Minsait

- Simplificar los procesos contables mediante la implementación de nuevas soluciones de software y la automatización de tareas manuales.
- Preparación de informes financieros precisos gracias al monitoreo de las transacciones y conciliación de cuentas.
- Registrar los hechos económicos de la entidad en el ERP SAP y aplicar procedimientos de control sobre los saldos.
- Atención de dudas con respecto a mejores prácticas y normativa IFRS.

## **KPMG - Chile**

07/2014 - 02/2019

Auditor Financiero Senior

- Planificación y ejecución de trabajos de auditoría con el objetivo de identificar discrepancias entre los estados financieros y la normativa vigente.
- Dirigir y prestar asesoría a auditores junior, compartiendo conocimiento y mejores prácticas para fomentar su crecimiento profesional dentro del equipo.
- Preparar procedimientos de auditoría optimizados, mejorando la eficiencia y reduciendo el tiempo de respuesta del equipo.

PwC - Venezuela

09/2011 - 05/2014

Auditor Financiero Semi

Senioi

• Prestar asistencia en la ejecución de pruebas de auditoría.

#### **EDUCACIÓN**

#### Universidad Central de Venezuela

2007 - 2012

**Contador Auditor** 

### CoderHouse

## **HABILIDADES**

Frameworks y librerías de JS y CSS (Next JS, React Js, Bootstrap, Tailwind) / HTML / CSS / JavaScript / Typescript / Git / Firebase / Diseño Responsive / Trabajo en equipo / Excelente comunicación / Resolución de problemas / Pensamiento crítico

# IDIOMAS Español

Nativo

# Inglés

Avanzado (C1) - EF Standard English Test (EF Set)

## Italiano

Primario (A2)